# 租赁初始费用支出和复原租赁资产支出的现金流量属性

提问人：gulgdx 时间：2022-02-17 20:21:33
陈老师您好，根据新租赁准则，偿还租赁负债本金和利息所支付的现金， 应当计入筹资活动现金流出，那么请问，承租人支付的初始直接费用以及复原租赁资产支出是否也应作为筹资活动现金流？谢谢了。

回答人：chenyiwei
可以这样理解。因为这两者都应当作为租赁付款额的一部分纳入租赁负债的初始计量中，故其对应的现金流也属于筹资活动性质。